【裁判字號】    96,訴,153
【裁判日期】    950509
【裁判案由】    懲治走私條例
【裁判全文】
臺灣高雄地方法院刑事判決               96年度訴字第153號
公  訴  人  臺灣高雄地方法院檢察署檢察官
被      告  甲○○
選任辯護人  洪錫鵬 律師
上列被告因懲治走私條例案件，經檢察官提起公訴（95年度偵字
第31597 號），本院適用簡式審判程序，判決如下：
    主  文
甲○○私運管制物品進口逾公告數額，處有期徒刑捌月，緩刑參
年。
    事  實
一、甲○○係設在高雄市○○區○○街32號之2 「界順貿易有限
    公司」（下稱界順公司）之負責人，從事中藥材進口買賣，
    明知黑棗乾係海關進口稅則8 章所列之物品，若未據實申報
    ，且其總額由海關比照緝獲時之完稅價格超過新臺幣（下同
    ）10萬元或重量超過1,000 公斤者，即屬行政院依懲治走私
    條例規定公告之「管制物品項目及其數額」丙項第5 款所列
    之管制進口物品，不得私運進口。竟基於私運管制物品進口
    之犯意，於民國95年1 月間，先將購自大陸地區之枸杞2,78
    4 公斤（零稅率）及黑棗乾22,230公斤（進口稅率27 %，完
    稅價格68,0815 元）裝載於櫃號OOLU0000000 號貨櫃內，運
    送至大陸地區新港（天津），均以枸杞名義申報查驗。嗣該
    貨物轉運至香港後，甲○○除仍以枸杞名義報關外，另委由
    不知情之CHAO SHAN HE輪所屬輪船公司人員，於同年1 月8
    日，將該上開內裝黑棗乾之貨櫃運抵高雄港，而私運黑棗乾
    私運進口至我國境內。甲○○於貨物進口後，雖於95年1 月
    10 日 委由不知情之順統報關股份有限公司（下稱順統報關
    行）人員，於第BE/94/Z552/3021 號進口報單上填載進口枸
    杞2,784 公斤、黑棗乾22,230公斤等2 項貨物品名，並持該
    進口報單向財政部高雄關稅局（下稱高雄關稅局）投單報運
    ，惟因高雄關稅局稽查人員已於95年1 月8 日就上開貨櫃開
    櫃抽查，發現來貨與艙單及原始提單所登載貨物內容僅枸杞
    乙項不符，及於95年1 月9 日，將上開貨櫃予以通報註記，
    故前開投單報運係在海關已發覺不符之後，應無效力，嗣於
    95 年2月3 日，高雄關稅局依法將上開私運進口之黑棗乾沒
    入。
二、案經法務部調查局航業海員調查處高雄站移送臺灣高雄地方
    法院檢察署檢察官偵查起訴。
    理  由
一、本件被告甲○○所犯係死刑、無期徒刑、最輕本刑為3 年以
    上有期徒刑以外之罪，其就被訴事實為有罪之陳述，經本院
    告知簡式審判程序之旨，並聽取公訴人及被告、辯護人之意
    見後，合議庭裁定進行簡式審判程序，合先敘明。
二、上開犯罪事實，業據被告於本院審理時坦承不諱（參本院卷
    第33頁背面倒數第4 行以下），核與證人即順統報關行實際
    負責人乙○○於警詢中所述相符（見95年度他字第5747號偵
    卷第8 至11頁），並有中華民國海關進口稅則/ 輸出入貨品
    分類表合訂本影本、艙單、原始提單、進口報單、發票、裝
    箱單、高雄關稅局關員發現實到錯誤與艙單申報不符案件通
    報單、高雄關稅局處分書等資料在卷可佐（分別見95年度他
    字第5747號偵卷第12至22頁）。綜上，因被告自白核與事實
    相符，本件事證明確，被告私運管制物品進口逾公告數額之
    犯行，堪以認定。
三、被告行為後，刑法及刑法施行法業於94年2 月2 日經總統以
    華總一義字第09400014901 號令修正公布，並於95年7 月1
    日施行，被告行為後，刑法第33條第5 款業已修正施行；修
    正後刑法第33條第5 款規定「罰金：新臺幣1,000 元以上，
    以百元計算之。」，與修正前刑法第33條第5 款規定「罰金
    ：1 元以上。」不同。比較新舊法結果，以舊法較有利於行
    為人。從而，因本案涉及法律變更，修正後刑法對於被告既
    非較為有利，應依刑法第2 條第1 項前段規定，適用最有利
    於被告之修正前刑法規定。
四、按自大陸地區私運物品進入臺灣地區，或自臺灣地區私運物
    品前往大陸地區者，以私運物品進口、出口論，適用本條例
    規定處斷，懲治走私條例第12條定有明文。被告以虛報實際
    貨物為枸杞，自大陸地區將屬於海關進口稅則前8 章範圍內
    之黑棗乾，進口入境臺灣地區，且上開物品之重量及完稅價
    格分別超過1,000 公斤、100,000 元，總額已逾「管制物品
    項目及其數額」丙項所公告之數額，核其所為，係犯懲治走
    私條例第2 條第1 項之私運管制進口逾公告數額罪。被告利
    用不知情之CHAO SHAN HE輪所屬輪船公司人員，將上開貨物
    運至高雄港，係間接正犯。爰審酌被告從事中藥材進口買賣
    多年，明知黑棗乾係海關進口稅則8 章所列之物品，若未據
    實申報，且其總額由海關比照緝獲時之完稅價格超過10 萬
    元或重量超過1,000 公斤者，即屬行政院依懲治走私條例規
    定公告之「管制物品項目及其數額」丙項第5 款所列之管制
    進口物品，不得私運進口，竟以虛報貨物名稱之方式，進口
    入境臺灣地區，且本件私運物品之重量非輕、完稅價格非低
    ，被告所為不僅破壞海關查驗制度，且危及國家財政稅收，
    惡害非輕，行為自有可議之處；惟考量被告犯後坦承犯行，
    態度尚可，且無前科，有臺灣高等法院被告前案紀錄表1張
    在卷可參，素行良好等一切情狀，量處如主文所示之刑。又
    犯罪在新法施行前，新法施行後，緩刑之宣告，應適用新法
    第74條之規定，最高法院95年第8 次刑事庭會議決議可資參
    照，是被告前未曾因故意犯罪受有期徒刑以上刑之宣告，有
    前開前案紀錄表可證，因一時失慮，偶罹刑典，事後已坦承
    犯行，應有悔意，經此刑之宣告後，當知警惕而無再犯之虞
    ，本院認其所受之宣告刑以暫不執行為適當，爰依修正後刑
    法第74條第1 項第1 款規定，宣告緩刑3 年，用啟自新。至
    本件私運進口之黑棗乾，業經高雄關稅局沒入，並經臺灣高
    雄地方法院檢察署檢察官核准以留樣拍照存證後先予拍賣並
    保留價金之方式處理，有高雄關稅局處分書、財政部高雄關
    稅局函文及臺灣高雄地方法院檢察署函文各1 份為證，爰不
    予宣告沒收。
據上論斷，依刑事訴訟法第299 條第1 項前段，懲治走私條例第
2條 第1 項、第11條、第12條，刑法第2 條第1 項前段、第74條
第1 項第1 款，判決如主文。
中    華    民    國    95    年    5     月    9     日
                  刑事第十三庭  審判長法  官   方百正
                                      法  官   葉啟洲
                                      法  官   方錦源
以上正本證明與原本無異。
如不服本判決，應於收受送達後10日內向本院提出上訴書狀。
中    華    民    國    95    年    5     月    9     日
                                      書記官   李春慧
附錄法條：
懲治走私條例第2條
私運管制物品進口、出口逾公告數額者，處7 年以下有期徒刑，
得併科新臺幣3 百萬元以下罰金。
前項之未遂犯罰之。
第 1 項所稱管制物品及其數額，由行政院公告之。


司法院資訊處製作；財團法人民間司法改革基金會備份。
